【裁判字號】    98,消債更,205
【裁判日期】    980518
【裁判案由】    更生事件
【裁判全文】
臺灣士林地方法院民事裁定           98年度消債更字第205號
債  務  人  甲○○
債務人聲請更生事件，本院裁定如下：
    主  文
債務人應於本裁定送達後四十日內，補提如附表所示文件及資料
到院。
    理  由
一、按債務人不能清償債務或有不能清償之虞者，得依本條例所
    定更生或清算程序，清理其債務，消費者債務清理條例第3
    條定有明文。又債務人聲請更生時，所提出之財產及收入狀
    況說明書，應表明下列事項，並提出證明文件：一、財產目
    錄，並其性質及所在地。二、最近五年是否從事營業活動及
    平均每月營業額。三、收入及必要支出之數額、原因及種類
    。四、依法應受債務人扶養之人，此觀諸消費者債務清理條
    例第43條第6 項規定自明。次按，債務人聲請更生或清算不
    合程式或不備其他要件者，法院應以裁定駁回之，但其情形
    可以補正者，法院應定期間先命補正，同條例第8 條定有明
    文。且更生之聲請有拒絕提出關係文件者，應駁回之，參諸
    同條例第46條第3 款規定自明。
二、查本件債務人具狀聲請更生，漏未提出如附表所示文件及資
    料到院，爰定期命補正，如逾期未補正，則駁回其聲請。
中    華    民    國    98    年    5     月    18    日
                  民事第一庭  法      官  絲鈺雲
上為正本係照原本作成。
本件不得抗告。
中    華    民    國    98    年    5     月    18    日
                              書  記  官  朱亮彰
附表：
1、債務人民國97年度全部薪資所得扣繳憑單影本。
2、債務人最新勞保被保險人投保資料表。
3、債務人所提油資發票，均未記載車號，是否確為債務人之油
   資發票即非無疑。且依其所提97年6 月份之油資發票總金額
   僅新臺幣（下同）4000元，亦與債務人主張每月須加油費用
   6000元不符。債務人應提出自收受本裁定之日起30日期間內
   ，確由債務人通勤所消費，且記載汽車車號之油資發票正本
   。
4、債務人係居住臺中市，並未實際居住其名下位於淡水之房地
   ，該房地即非其自用住宅，關於房貸費用每月1 萬4810元，
   水電費400 元，及地價稅、房屋稅平均每月611 元，不得列
   入必要費用。債務人就讀彰化師範大學研究所博士班非屬義
   務教育，因此所支出學費亦不得列入必要費用。惟債務人所
   陳報每月生活支出健保費1515元，交通費6000元，汽車牌照
   稅平均每月593元，餐費6000元，其他費用1500元，電話費用
   1000元，合計亦高達1 萬6608 元，已超過內政部主計處公布
   98年度臺灣省每人每月最低生活費為9660元（包含食衣住行
   育樂醫療雜支等），債務人顯未撙節支出，有不當浪費之情
   。債務人自承其每月薪資3 萬2115元，扣除每月最低生活費
   為9660元後，所餘2 萬2515元，自應全數用以履行更生方案
   ，始屬公允。債務人應表明如經裁定開始更生，是否同意以
   每月至少2 萬元履行更生方案。若不同意，應詳為說明須合
   理增加致須減少還款金額之必要費用明細、各細項金額及必
   要性。


司法院資訊處製作；財團法人民間司法改革基金會備份。
